臺灣臺北地方法院民事簡易判決
110年度北簡字第4595號
原      告  小香港商場大廈管理委員會

法定代理人  蘇上紹  



訴訟代理人  岑家隆    
被      告  袁許瑞鳳
訴訟代理人  袁保倫  
上列當事人間請求給付管理費事件，本院於民國110年10月13日
言詞辯論終結，判決如下：
    主      文
被告應給付原告新臺幣124,136元，及自民國110年10月3日起至
清償日止，按週年利率10％計算之利息。
訴訟費用新臺幣1,330元由被告負擔。
本判決得假執行。
    事實及理由
壹、程序方面：
一、按當事人得以合意定第一審管轄法院，但以關於由一定法律
    關係而生之訴訟為限，前項合意，應以文書為之，民事訴訟
    法第24條定有明文。查本件依小香港商場大廈住戶規約（下
    稱系爭規約）第18條第2項約定，有關區分所有權人、管理
    委員會或利害關係人間訴訟時，合意以小香港商場大廈（下
    稱系爭大廈）所在地之臺灣臺北地方法院（即本院）為第一
    審管轄法院（見本院卷第165頁），是以原告向本院提起本
    件訴訟，核與首揭規定，尚無不合。
二、按訴狀送達後，原告不得將原訴變更或追加他訴。但請求之
    基礎事實同一者、擴張或減縮應受判決事項之聲明者，不在
    此限，民事訴訟法第255條第1項第2、3款定有明文。本件原
    告訴之聲明原為：㈠被告應給付原告新臺幣（下同）233,544
    元，及自各期應給付日之翌日（即各期之次月16日）起，至
    各期清償日止，按週年利率10％計算之利息；㈡願供擔保，請
    准宣告假執行（見本院卷第129頁）。嗣後變更聲明為：被
    告應給付原告124,136元，及自起訴狀繕本送達之翌日起至
    清償日止，按週年利率10％計算之利息（見本院卷第236頁）
    。經核原訴與變更之訴，皆係基於對系爭大廈之區分所有權
    人應繳納管理費所生之爭議，並縮減請求之金額及遲延利息
    之聲明，於法均無不合，應予准許。
貳、實體事項：　　　
一、原告主張略以：民國101年12月8日被繼承人袁明海死亡後，
    被告因分割繼承，而取得門牌號碼臺北市○○區○○街00號地下
    之34（面積7.6平方公尺，約2.3坪）、之35（面積3.8平方
    公尺，約1.15坪）兩處不動產（下稱系爭不動產）之所有權
    。而依系爭規約第10條第2項約定，系爭不動產每坪應繳納
    之管理費為610元，則系爭不動產每月應繳納之管理費為2,1
    04元（計算式：【2.3＋1.15】×610元＝2,104元，元以下無條
    件捨去）。然自100年10月起至109年12月止，系爭不動產應
    繳納之管理費皆未繳納，尚積欠111個月，共計233,544元（
    計算式：2,104元×111＝233,544元）。而被告因繼承取得系
    爭不動產之所有權後，亦未清償上開積欠之管理費。經原告
    屢次催討，均未獲置理。而就上開積欠之管理費，因斟酌被
    告抗辯時效情節，原告同意僅請求自105年2月起算之管理費
    ，故減縮請求總期數為59期，共計124,136元（計算式：2,1
    04元×59＝124,136元）。爰依系爭規約法律關係，請求被告
    給付所積欠自105年2月起至109年12月止，共計59期之管理
    費，並依系爭規約第10條第5項請求遲延利息等語。並聲明
    如主文第1項所示。
二、被告則以：原告拖那麼久才請求不合理，被告對於原告當庭
    既已就請求之管理費減縮為59期、請求金額124,136元部分
    ，同意給付予原告等語。
三、經查，本件原告主張之事實，業據其提出公寓大廈管理組織
    報備證明、系爭大廈109年第1次及第2次區分所有權人會議
    紀錄、臺北市政府都市發展局109年4月20日北市都建字第10
    93050643號函、系爭規約、建物登記第二類謄本（建號全部
    ）、建物登記第二類謄本（標示部及所有權部）、戶籍謄本
    、未繳納管理費統計表、存證信函各乙份為證（見本院卷第
    139至189頁），堪信為真實。被告並於110年10月13日言詞
    辯論期日當庭就原告減縮後訴之聲明之請求，已為認諾之意
    思表示，有該日之言詞辯論筆錄1份在卷可稽（本院卷第235
    至236頁）。從而，原告依系爭規約之法律關係，請求被告
    給付如主文第1項所示之款項，為有理由，應予准許。
四、本件係就民事訴訟法第427條訴訟適用簡易程序，並依同法
    第384條為被告認諾部分所為敗訴之判決，依同法第389條第
    1項第1、3款規定，應依職權宣告假執行。
五、本件事證已臻明確，兩造其餘攻擊防禦方法及證據，核與判
    決之結果不生影響，爰不一一論列，併此敘明。
六、訴訟費用負擔之依據：民事訴訟法第78條。本件訴訟費用額
    ，依後附計算書確定如主文所示。
中　　華　　民　　國　　110 　年　　10　　月　　27　　日
　　　　　　　　　臺北簡易庭  法　官　徐千惠
以上正本係照原本作成。
如不服本判決，應於判決送達後20日內向本庭（臺北市○○區○○○
路0段000巷0號）提出上訴狀，並按他造當事人之人數附繕本。
如委任律師提起上訴者，應一併繳納上訴審裁判費。
中　　華　　民　　國　　110 　年　　10　　月　　27　　日
                              書記官  李易融　　　　　
訴訟費用計算書
項　　　　目             金 　額（新臺幣）　　   
第一審裁判費　　　              1,330元
合　　　　計　　　              1,330元
備註：本件原告起訴時墊付之裁判費雖為2,540元，但係經當庭
縮減訴之聲明，故就縮減部分裁判費應自行負擔，則被告當庭認
諾之部分，經核定裁判費為1,330元，依法由被告負擔。